【裁判字號】    92,易,198
【裁判日期】    920530
【裁判案由】    毒品危害防制條例
【裁判全文】
臺灣宜蘭地方法院刑事判決                          九十二年度易字第一九八號
    公  訴  人  臺灣宜蘭地方法院檢察署檢察官
    被      告  甲○○
右列被告因毒品危害防制條例案件，經檢察官提起公訴（九十二年度毒偵字第三二九
號），本院判決如左：
    主  文
甲○○施用第二級毒品，累犯，處有期徒刑柒月。
    事  實
一、甲○○曾因違反麻醉藥品管理條例案件，經本院於民國（下同）八十六年四月十
    六日以八十六年度易字第二一一號判處有期徒刑八月確定，於八十七年四月十六
    日縮短刑期執行完畢出監；又於八十八年、八十九年間因違反毒品危害防制條例
    案件，經本院於八十八年九月三十日以八十八年度易字第三四六號判決判處有期
    徒刑七月；又於八十九年四月十四日因違反毒品危害防制條例案件，經本院羅東
    簡易庭以八十九年度羅簡字第一０六號判決判處有期徒刑六月，嗣再因毒品危害
    防制條例案件，於九十年一月十一日經本院以八十九年度易字第六二四號判決判
    處有期徒刑十月確定，並經定其應執行刑一年二月，於九十一年五月十日縮短刑
    期假釋出監，於九十一年八月十九日縮刑期滿執行完畢，甲○○仍不知悔悟。甲
    ○○前因施用毒品案件，經觀察勒戒後，認無繼續施用毒品之傾向，由臺灣宜蘭
    地方法院檢察署檢察官於八十八年三月十二日以八十八年度偵字第八二七號、八
    十八年度偵緝字第九○號為不起訴處分確定（一犯），復因施用毒品案件，經觀
    察勒戒後，認有繼續施用毒品之傾向，由臺灣宜蘭地方法院檢察署檢察官聲請強
    制戒治並提起公訴，由本院以八十八年度毒聲字第六八七號裁定甲○○令入戒治
    處所施以強制戒治，並由本院於八十八年九月三十日以八十八年度易字第三四六
    號判決判處有期徒刑七月（二犯），嗣甲○○再度施用毒品，經臺灣宜蘭地方法
    院檢察署檢察官聲請簡易判決處刑，於八十九年四月十四日經本院羅東簡易庭以
    八十九年度羅簡字第一０六號判決判處有期徒刑六月（三犯），嗣再施用毒品，
    於九十年一月十一日經本院以八十九年度易字第六二四號判決判處有期徒刑十月
    確定。甲○○於九十一年八月十九日縮刑期滿執行完畢後，又於九十二年三月十
    一日晚間，在宜蘭縣羅東鎮○○○路三十九號住處（起訴書記載三月十三日晚間
    七時回溯九十六小時內之某時，在不詳處所），以將第二級毒品安非他命置於鋁
    箔紙上、在下方以火烘烤再吸取安非他命霧化產生白煙之方式，施用第二級毒品
    安非他命一次，鋁泊紙於施用完畢即已丟棄而滅失不存在。嗣經警通知其到場接
    受定期尿液檢驗，經檢驗後呈安非他命陽性反應而悉上情。
二、案經宜蘭縣警察局羅東分局報請臺灣宜蘭地方法院檢察署檢察官偵查起訴。
    理  由
一、訊據被告甲○○對於右揭犯罪事實坦承不諱，且被告為警查獲時所採集之尿液經
    送請慈濟大學醫學院濫用藥物檢驗中心以「氣相層析質譜儀分析法」檢驗及確認
    結果，確呈安非他命陽性反應，此有該中心出具之檢驗總表及列管毒品人口尿液
    檢體採集送驗紀錄表各一份在卷可稽。又被告前因施用第二級毒品安非他命案件
    ，經臺灣宜蘭地方法院檢察署檢察官向本院聲請，由本院裁定將其送台灣宜蘭看
    守所附設觀察勒戒處所觀察勒戒後，認無繼續施用毒品傾向，業由臺灣宜蘭地方
    法院檢察署檢察官於八十八年三月十二日以八十八年度偵字第八二七號、八十八
    年度偵緝字第九○號為不起訴處分確定（一犯），復因施用毒品案件，經觀察勒
    戒後，認有繼續施用毒品之傾向，由臺灣宜蘭地方法院檢察署檢察官聲請強制戒
    治並提起公訴，由本院以八十八年度毒聲字第六八七號裁定甲○○令入戒治處所
    施以強制戒治，並由本院於八十八年九月三十日以八十八年度易字第三四六號判
    決判處有期徒刑七月（二犯），嗣甲○○再度施用毒品，經臺灣宜蘭地方法院檢
    察署檢察官聲請簡易判決處刑，於八十九年四月十四日經本院羅東簡易庭以八十
    九年度羅簡字第一０六號判決判處有期徒刑六月（三犯），嗣再施用毒品，於九
    十年一月十一日經本院以八十九年度易字第六二四號判決判處有期徒刑十月確定
    ，有上開不起訴處分書、本院八十八年度毒聲字第六八七號刑事裁定、本院八十
    八年度易字第三四六號判決書、本院八十九年度羅簡字第一０六號刑事簡易判決
    書、本院八十九年度易字第六二四號判決書、臺灣高等法院被告全國前案紀錄表
    及臺灣高等法院檢察署刑案紀錄簡覆表各一份在卷可按。是被告係三犯以上施用
    毒品之罪，本件事證明確，被告犯行堪以認定。
二、按安非他命屬中樞神經興奮劑，具有輕微之成癮性，服用後會產生依賴性、耐藥
    性、並引起不安、頭昏、顫抖、亢進性反應、失眠、焦慮、譫妄、慢性中毒、精
    神障礙，類似精神分裂症之錯覺、幻覺、妄想及伴有行動與性格異常等副作用，
    其劑量大增時，甚或會致死亡，而其慣用者，由於精神錯亂，更具有暴力攻擊及
    反社會行為傾向等，情況極為嚴重，尤以戒解不易，其毒害不在煙毒之下。再毒
    品危害防制條例業於八十七年五月二十日經總統公布，於八十七年五月二十二日
    零時起生效施行，安非他命依該條例第二條第二項第二款規定，屬於第二級毒品
    ，復依該條例第十條第二項施用第二級毒品罪應處三年以下有期徒刑，但第一次
    施用第二級毒品者，檢察官應先將被告送勒戒處所觀察勒戒；經觀察勒戒後無繼
    續施用毒品之傾向者，應由檢察官為不起訴之處分，有繼續施用毒品之傾向者，
    由檢察官聲請法院裁定令入戒治處所施以強制戒治，其期間為一年；依前項規定
    為不起訴之處分後，五年內再犯第十條（指施用第一級或第二級毒品）之罪，經
    觀察勒戒後，認有繼續施用毒品之傾向或三犯以上者，不適用前項之規定，毒品
    危害防制條例第二十條第一、二、三項分別定有明文。是被告前因施用第二級毒
    品安非他命，經送觀察勒戒後無繼續施用毒品之傾向，由臺灣宜蘭地方法院檢察
    署檢察官為不起訴處分後，五年內再施用第二級毒品安非他命，經送觀察勒戒後
    認有繼續施用毒品之傾向，經提起公訴並送強制戒治，被告嗣又二次再犯施用毒
    品之罪，已如前述，是核被告現三犯以上施用第二級毒品安非他命之所為，係犯
    毒品危害防制條例第十條第二項之施用第二級毒品罪。至其施用前後持有安非他
    命之低度行為應為施用之高度行為所吸收，應僅論以施用安非他命之高度行為。
    再被告有如事實欄所載之論罪科刑執行情形，有臺灣高等法院檢察署刑案紀錄簡
    覆表及臺灣高等法院被告全國前案紀錄表各一件在卷可憑，被告於五年內再犯有
    期徒刑以上之本罪，為累犯，應依法加重其刑。爰審酌被告施用毒品對個人身心
    戕害甚鉅、及其前因施用安非他命經送觀察、勒戒後，認無繼續施用傾向，已由
    臺灣宜蘭地方法院檢察署檢察官為不起訴處分，又再犯施用安非他命之罪，經送
    觀察勒戒後認有繼續施用毒品之傾向，經強制戒治處分出所後，竟仍不知戒除毒
    癮，復再次犯本件施用安非他命之罪，惟念其於犯後於本院審理中坦承犯行及本
    件施用毒品行為僅有一次，並其犯罪之動機、目的、手段、品行、生活狀況及對
    社會所生危害等一切情狀，量處如主文所示之刑，以資懲儆。至被告施用第二級
    毒品安非他命所用之鋁泊紙，雖為被告所有，惟於施用完畢即已丟棄而滅失不存
    在，爰不為沒收之諭知，併此敘明。
據上論斷，應依刑事訴訟法第二百九十九條第一項前段，毒品危害防制條例第十條第
二項，刑法第十一條前段、第四十七條，判決如主文。
本案經檢察官張鳳清到庭執行職務。
中      華      民      國    九十二    年      五    月      三十      日
                                        臺灣宜蘭地方法院刑事第二庭
                                            法  官  林  惠  玲
右正本證明與原本無異。
如不服本判決，應於判決送達後十日內向本院提出上訴狀( 應附繕本 )。
                                            書記官  吳  慧  芳
中      華      民      國    九十二    年      六    月      二        日
附錄科刑之法條：毒品危害防制條例第十條第二項
施用第二級毒品者，處三年以下有期徒刑。


司法院資訊處製作；財團法人民間司法改革基金會備份。
